【裁判字號】    97,家簡,1
【裁判日期】    970229
【裁判案由】    給付生活費
【裁判全文】
臺灣板橋地方法院民事判決               97年度家簡字第1號
原      告  乙○○
                        號2樓.
被      告  甲○○
                      工作處：.
上列當事人間請求履行離婚協議事件，本院於中華民國97年2 月
14日言詞辯論終結，判決如下：
    主    文
被告應給付原告新台幣肆拾萬元，及應自民國97年3 月起按月給
付原告新台幣肆萬元之家庭生活費。
原告其餘之訴駁回。
本判決第一項，就已到期部分（即新台幣肆拾萬元之部分）得假
執行。
訴訟費用由被告負擔。
    事實及理由
一、原告主張：兩造為夫妻，曾因家庭糾紛而於民國84年2 月14
    日經臺北縣中和市調解委員會進行調解，並於當日在調解委
    員會簽訂調解筆錄，約定被告應按月給付原告家庭生活費用
    新臺幣（下同）四萬元。嗣被告有依約給付部分家庭生活費
    ，惟被告自96年5 月離家後即未再支付任何家庭生活費用，
    為此原告依前揭調解協議，訴請被告應給付所積欠之生活費
    用48萬元，及自97年3 月起按月給付原告4 萬元之家庭生活
    費等語。並聲明：如主文所示。
二、被告抗辯：被告承認有在前揭調解筆錄內簽名，被告亦承認
    自96年5 月起未再依調解筆錄支付原告家庭生活費。因被告
    從16歲起開始打麻將到現在，被告一向愛賭博，曾於96年4
    月間外出打麻將歷時9 天未回家，嗣被告於96年4 月23日返
    家後，原告竟於翌日即96年4 月24日早上將被告衣服丟在客
    廳並趕被告出去，原告當時揚言不要被告的錢、不准被告再
    騷擾原告，被告當時只好離家在外面租賃房子，被告自該時
    起即不願再給付原告任何家庭生活費，被告現在亦不願再返
    家等語。並聲明：駁回原告之訴。
三、原告主張之事實，業據原告提出戶籍謄本1 件、臺北縣中和
    市調解委員會調解筆錄影本1 件為證。被告到庭對上情自認
    無訛，自堪信原告主張之事實為真正。
四、從而，原告本於契約關係（即兩造在調解委員會簽訂之調解
    筆錄），請求被告給付自96年5 月起至本案言詞辯論終結（
    即96年2 月14日）止，所積欠之家庭生活費40萬元（4 萬元
    x10 期＝40萬元），及自民國97年3 月起按月給付原告4 萬
    元之家庭生活費，為有理由，應予准許。
    原告逾此範圍之請求部分（因原告主張被告所積欠的到期費
    用誤算為48萬元，故逾40萬元之部分，即8 萬元部分）為無
    理由，應予駁回。
    又本件就命被告應給付原告家庭生活費用部分，係定期給付
    涉訟之判決，依民事訴訟法第389 條第1 項第3 款規定（即
    民事訴訟法第427 條第2 項第8 款之定期給付涉訟），於訴
    訟中履行期已到者（即96年5 月起至96年2 月止之部分），
    應依職權宣告假執行。
五、兩造其餘主張及攻擊防禦方法，因本件事證已臻明確且無礙
    於本件之認定及判決之結果，本院即無庸逐一論述，併此敘
    明。
六、訴訟費用負擔之依據：民事訴訟法第79條。
中    華    民    國     97    年    2    月    29    日
                  家事法庭        法  官  黃惠瑛
以上正本證明與原本無異
如對本判決不服，應於收受判決後20日內向本院提出上訴狀（須
按他造人數附繕本並繳納上訴費用）
中    華    民    國     97    年    2    月    29    日
                                  書記官  王苑琦


司法院資訊處製作；財團法人民間司法改革基金會備份。
